【裁判字號】    95,易,420
【裁判日期】    950629
【裁判案由】    詐欺
【裁判全文】
臺灣彰化地方法院刑事判決        九十五年度易字第四二０號
公  訴  人  臺灣彰化地方法院檢察署檢察官
被      告  甲○○
                    （另案在臺灣臺中監獄執行中）
上列被告因詐欺案件，經檢察官提起公訴（九十五年度偵緝字第
二五一號），由本院合議庭裁定依簡式審判程序審理判決如下：
    主  文
甲○○幫助意圖為自己不法之所有，以詐術使人將本人之物交付
，累犯，處拘役伍拾日，如易科罰金，以佰元折算壹日。
    事  實
一、甲○○前曾於民國八十九年十一月二十八日，因竊盜及搶奪
    案件，經臺灣高等法院臺中分院以八十九年度上訴字第一七
    六八號分別判處有期徒刑四月、一年，並定應執行刑為有期
    徒刑一年二月確定；又於九十年八月十三日，因施用第一、
    二級毒品案件，經臺灣臺中地方法院以九十年度訴字第七四
    八號分別判處有期徒刑七月、三月，並定應執行刑為有期徒
    刑八月確定，前揭刑期經入監接續執行後，於九十二年一月
    三十一日假釋付保護管束，上開保護管束期間業於同年十月
    六日屆滿未經撤銷而視為執行完畢。詎仍不知警惕，其雖預
    見出賣帳戶存摺、提款卡與不相識之陌生人使用，可能幫助
    該取得帳戶存摺、提款卡之人作為實施普通詐欺取財犯行之
    工具，以躲避警方之查緝；詎因缺款，竟仍不違其本意而基
    於幫助他人犯普通詐欺取財罪之犯意，於九十四年四月二十
    七日下午一時二十八分許前之同年三、四月間某日，依報紙
    廣告上之電話，與真實姓名、年籍均不詳、自稱「小陳」之
    成年男子聯絡，並於二、三日後，在臺中縣大甲鎮○○路某
    處，將其所有之臺中縣大甲郵局帳戶（局號：０一四一三二
    ─０號、帳號：０三三三四六─八號）之存摺一本及提款卡
    一枚，以新臺幣（下同）二千元之代價，出賣交付與前開自
    稱「小陳」之成年男子使用，以此方式幫助該自稱「小陳」
    之成年男子等人實施普通詐欺取財犯行，所得二千元則已花
    用完畢【而前揭自稱「小陳」之成年男子取得甲○○所出賣
    之上開帳戶存摺、提款卡後，遂與另一真實姓名不詳之成年
    男子及姓名不詳之成年女子二人，共同基於普通詐欺取財之
    為自己不法所有意圖之犯意聯絡，假為在報紙上刊登貸款廣
    告，迨急須借款之乙○○以電話與其等聯絡時，即佯以須先
    匯付法院公證費、保證金等費用，始得以取得借款為由（乙
    ○○與其等以電話通話而遭詐騙之地點在彰化縣及臺中市境
    內），使乙○○陷於錯誤，信以為真，自九十四年四月十四
    日下午四時十一分許起至同年月二十九日上午九時十九分許
    ，陸續匯款總計二十餘萬元（其中之五萬元，係於九十四年
    四月二十七日下午一時二十八分許匯至甲○○所出售之前開
    大甲郵局帳戶內）】。嗣因乙○○查覺受騙，並於九十四年
    四月二十九日報警處理，乃為警循線查悉上情。
二、案經彰化縣警察局移送臺灣彰化地方法院檢察署檢察官偵查
    起訴，由本院合議庭裁定依簡式審判程序審理。
    理  由
一、訊據被告甲○○對於上揭事實坦承不諱，且有證人即被害人
    乙○○於警詢之證述在卷可稽，復有開戶申請書、客戶歷史
    交易清單、郵政國內匯款執據各一份在卷可佐，本件事證明
    確，被告犯行洵堪認定。
二、核被告所為，係犯刑法第三十條第一項、同法第三百三十九
    條第一項之幫助普通詐欺取財罪。又被告前曾於八十九年十
    一月二十八日，因竊盜及搶奪案件經臺灣高等法院臺中分院
    以八十九年度上訴字第一七六八號分別判處有期徒刑四月、
    一年，並定應執行刑為有期徒刑一年二月確定；又於九十年
    八月十三日，因施用第一、二級毒品案件，經臺灣臺中地方
    法院以九十年度訴字第七四八號分別判處有期徒刑七月、三
    月，並定應執行刑為有期徒刑八月確定，前揭刑期經入監接
    續執行後，於九十二年一月三十一日假釋付保護管束，上開
    保護管束期間業於同年十月六日屆滿未經撤銷而視為執行完
    畢，有臺灣彰化地方法院檢察署刑案資料查註紀錄表、臺灣
    高等法院被告全國前案紀錄表各一份在卷可考，其於五年以
    內再犯本件有期徒刑以上之罪，為累犯，應依刑法第四十七
    條之規定加重其刑。再被告係幫助真實姓名不詳、自稱「小
    陳」之成年男子等人實施詐欺取財之罪，為從犯，爰依刑法
    第三十條第二項之規定，按正犯之刑減輕之；且前依法有加
    重減輕之事由，應先加後減之。爰審酌被告之素行、犯罪之
    動機、目的係為圖一己之私利、以出賣帳戶存摺、提款卡之
    方式幫助已成年之正犯為普通詐欺取財罪之手段、對被害人
    乙○○所生之損害及被告犯罪後坦承犯行，態度尚屬良好等
    一切情狀，量處如主文所示之刑，並諭知易科罰金之折算標
    準，以示懲儆。
據上論斷，應依刑事訴訟法第二百七十三條之一第一項、第二百
九十九條第一項前段，刑法第三十條第一項、第二項、第三百三
十九條第一項、第四十七條、第四十一條第一項前段，罰金罰鍰
提高標準條例第一條前段、第二條，判決如主文。
本案經檢察官高如應到庭執行職務
中    華    民    國  九十五  年    六  月    二十九  日
                  刑事第二庭    法  官  李雅俐
以上正本證明與原本無異。
如不服本判決，應於判決送達後十日內，向本院提出上訴狀（須
附繕本）。
告訴人或被害人對於判決如有不服具備理由請求檢察官上訴者，
其上訴期間之以檢察官收受判決正本之日期為準。
中    華    民    國  九十五  年    六  月    二十九  日
                                書記官  陳秀娟
附錄論罪科刑法條：
刑法第三十條：
幫助他人犯罪者，為從犯，雖他人不知幫助之情者，亦同。
從犯之處罰，得按正犯之刑減輕之。
刑法第三百三十九條第一項：
意圖為自己或他人不法之所有，以詐術使人將本人或第三人之物
交付者，處五有期徒刑、拘役或科或併科一千元以下罰金。


司法院資訊處製作；財團法人民間司法改革基金會備份。
